臺灣嘉義地方法院民事判決
111年度訴字第532號
原      告  周美娜  
被      告  陳欣如  


上列當事人間因被告加重詐欺等案件，原告提起請求損害賠償之
刑事附帶民事訴訟，經本院刑事庭以111年度附民字第171號刑事
附帶民事訴訟裁定移送前來，經本院於民國111年10月19日言詞
辯論終結，判決如下：
    主  文
被告應給付原告新台幣(下同)35萬元，及自民國111年6月19日起
至清償日止，按年息百分之5計算之利息。
訴訟費用由被告負擔。
本判決得假執行。
    事實及理由
一、原告起訴主張：
(一)被告與真實姓名不詳，微信通訊軟體（下稱微信）暱稱「梦
    想」及其他真實姓名不詳之成年詐欺集團成員意圖為自己不
    法之所有，共同基於三人以上共同詐欺取財及洗錢之犯意聯
    絡，以其所使用之行動電話1支，做為與「梦想」聯絡及網
    路銀行轉帳之工具，並於民國109年5月間某日，提供其於中
    國信託商業銀行所申辦，帳號00000000000號帳戶（下稱陳
    欣如中國信託帳戶）給「梦想」後，再由詐欺集團成員於如
    附表所示之方式詐騙原告，使其陷於錯誤，接續於如附表所
    示之時間匯款5萬元、30萬元至陳欣如中國信託帳戶內，被
    告陳欣如因而獲有百分之1即3,500元之報酬。本案經本院刑
    事庭以111年度金訴字第197號刑事判決，判處被告犯三人以
    上共同詐欺取財罪，累犯，處有期徒刑1年2月。
（二）訴之聲明：如主文所示。
二、被告則以：
(一)原告確實匯款35萬元至被告帳戶，被告提供帳戶，總共收取
    3,500元而已。
(二)聲明：
 1、原告之訴駁回。
 2、訴訟費用由原告負擔。
三、爭點事項：
(一)不爭執事項：
 1、被告於109年5月間某日，提供其中國信託帳戶給詐欺集團成
    員，向原告詐騙，致原告於如附表所示之時間匯款5萬元、3
    0萬元至被告之中國信託帳戶內，被告因而獲有3,500元之報
    酬。
 2、被告因上述詐騙行為經本院刑事庭以111年度金訴字第197號
    判處被告犯三人以上共同詐欺取財罪，累犯，處有期徒刑1
    年2月確定。
(二)爭執事項：
 1、原告之請求有無理由？
四、本院判斷：　　　
(一)原告之請求有無理由？
 1、原告主張前開之事實，為被告所不爭執(本院卷第39、40頁)
    ，被告亦因提供前開帳號，供他人詐騙原告35萬元，經本院
    刑事庭判處被告犯三人以上共同詐欺取財罪，累犯，處有期
    徒刑1年2月確定，此部分有判決書可證(本院卷第9-14頁)，
    並經調閱本院111年度金訴字第197號卷查明無誤。據上可證
    ，被告確有提供中國信託帳戶，供詐騙集團詐騙原告35萬元
    。
 2、按因故意或過失，不法侵害他人之權利者，負損害賠償責任
    (民法第184條第1項前段)；數人共同不法侵害他人之權利者
    ，連帶負損害賠償責任(民法第185條第1項前段)。
 3、被告提供帳號供詐騙集團詐騙原告35萬元，並獲取報酬，可
    見被告與詐騙集團有犯意之聯絡，而成立共同侵權行為，應
    對詐騙集團之詐騙行為，負連帶賠償責任，從而原告請求被
    告賠償35萬元，應屬有理由。
 4、復按，負損害賠償責任者，除法律另有規定或契約另有訂定
    外，應回復他方損害發生前之原狀。因回復原狀而應給付金
    錢者，自損害發生時起，加給利息(民法第213條第1、2項)
    ；損害賠償，除法律另有規定或契約另有訂定外，應以填補
    債權人所受損害及所失利益為限(民法第216條第1項)；遲延
    之債務，以支付金錢為標的者，債權人得請求依法定利率計
    算之遲延利息。但約定利率較高者，仍從其約定利率(民法
    第233條第1項)；應付利息之債務，其利率未經約定，亦無
    法律可據者，週年利率為百分之5(民法第203條)；因回復原
    狀而應給付金錢者，自損害發生時起加給利息(民法第213條
    第2項)；民法第213條第2項所謂因回復原狀而應給付金錢者
    ，例如所侵害者為金錢，則應返還金錢(最高法院56年台上
    字第1863號判例)。查，原告請求被告應賠償金額，並自111
    年6月19日起至清償日止，按年息百分之5計算之利息，並未
    逾上開規定之範圍，自無不合。從而，原告本於侵權行為損
    害賠償請求權之法律關係，請求被告給付35萬元，及自111
    年6月19日起至清償日止，按年息百分之5計算之利息部分，
    為有理由，應予准許。
 5、原告勝訴之金額35萬元，因未逾50萬元，依民事訴訟法第38
    9條第1項第5款之規定，法院應依職權宣告假執行，原告就
    其勝訴部分所為假執行之聲請，應視為僅促使法院發動其職
    權，爰依職權宣告假執行。
五、訴訟費用裁判之依據：民事訴訟法第78條。　　　
中　　華　　民　　國　　111 　年　　11　　月　　2 　　日
                  民事第三庭法　官　馮保郎   
以上正本係照原本作成。
如不服本判決，應於送達後20日內，向本院提出上訴狀(須按對
造人數提出繕本)及表明上訴理由，並依上訴利益繳交第二審裁
判費。如委任律師提起上訴者，應一併繳納上訴審裁判費。　　
中　　華　　民　　國　　111 　年　　11　　月　　2　　日

                            書記官　蔡沛圻
附表：
編號 被害人 詐騙方式 被害人匯款時間 被害人匯款金額 1 周美娜 （原告） 自109年6月初起，以「BADOO」交友軟體、LINE通訊軟體佯稱「王蔣中」，向周美娜佯稱過「M.xpj22889.com」新葡京娛樂城網站有BUG，如於特定時段下注可賺錢，然需將投資款匯入指示之帳戶云云。 109年6月17日9時30分 5萬元    109年6月19日12時54分（於同日15時10分入帳） 30萬元